【裁判字號】    91,訴,1229
【裁判日期】    920627
【裁判案由】    強盜
【裁判全文】
臺灣臺南地方法院刑事判決                        九十一年度訴字第一二二九號
    公  訴  人  臺灣台南地方法院檢察署檢察官
    被      告  戊○○
    指定辯護人  本院公設辯護人 甲○○
右列被告因強盜案件，經檢察官提起公訴（九十一年度偵字第一一二二二號），本院
判決如左：
    主  文
戊○○攜帶兇器、於夜間侵入住宅竊盜，累犯，處有期徒刑壹年。
扣案之小型手電筒壹支沒收。
    事  實
一、戊○○前曾因竊盜案件，經本院判處有期徒刑二年確定，於民國八十九年一月十
    四日執行完畢。仍不知悔改，又意圖為自己不法之所有，於九十一年十月二十五
    日十八時三十分許，未受允許，無故於夜間進入丙○○所有位於台南市○○街○
    段三十四號住宅，入內後，以可供兇器之剪刀，撬開房間門鎖及保險箱，竊取丙○○所有之紅寶右一顆，得手後，適丙○○與其子丁○○自外返回上開住處，丙○○發現一樓之桌子有被打開及翻動之情形，隨即叫丁○○上樓查看，丁○○立
    刻上三樓查看。戊○○發現有人上樓，旋即下樓梯，於一至二樓樓梯間為丙○○
    、丁○○父子二人加以阻擋。丙○○、丁○○父子旋對戊○○予以毆打，丙○○
    並將戊○○的脖子緊緊勒住致戊○○呼吸困難幾近窒息，戊○○本能反抗手腳爭
    扎，其所戴手錶因而擦撞到丙○○左前臂挫擦傷，嗣經丁○○報警，員警據報後
    趕到，合力將戊○○逮捕，並在其右側口袋內起出上開已竊得之紅寶石一顆及戊○○所有之小型手電筒一支。
二、案經丙○○、丁○○訴由台南市警察局第六分局報請台灣台南地方法院檢察署檢
    察官偵查起訴。
    理  由
一、訊據被告戊○○，對於右揭時地攜帶兇器侵入被害人丙○○住宅竊取紅寶石一顆
    之事實，供認不諱，堅決否認有強盜之犯行，辯稱：我在上址被害人住家行竊被
    發現後，於一至二樓樓梯間為丙○○、丁○○父子二人加以阻擋，並被毆打，丙○○並將我的脖子緊緊勒住，我幾乎無法呼吸，本能反抗手腳爭扎，丙○○左前
    臂挫擦傷，是被我所戴的手錶不小心擦撞所致等語。經查：
    (一)、被告於警訊時供稱：案發當時是他們父子倆打我，我不承認我有打他們，警
        員問：為何要偷竊財物並在屋主返家時欲攔阻你時，你卻出手毆打屋主及其
        兒子？被告答：你顛倒是非，我怎麼回答你。警員問: 你身上有無受傷？為
        何受傷？被告答：左胸肋骨處有受傷，現在吸氣會痛，是被屋主打傷的。
    (二)、本院依職權訊問證人即台南市警察局第六分局金華派出所警員乙○○，於本
        院審理時供稱：我們是第二批到場的，到達時已經有同仁在現場控制了，被
        害人向我們陳述案發經過情形，被告的警訊筆錄是我製作的，警訊時被告有
        談到他行竊被屋主發現後曾被屋主毆打等語。
    (三)、本院九十二年三月二十五日下午三點二十五分開庭審理時，蒞庭檢察官當庭
        有問被告案發當時有無受傷？被告答: 當時我有受傷，我是被丙○○打傷，
        當天入所時，看守所主管檢查身體時發現我左邊肋骨部份有裂傷，我有要求
        驗傷。檢察官問: 當天檢察官訊問你時你有無說你有受傷？被告答: 我有說
        。檢察官問: 告訴人丙○○身上的傷是何人所造成的？被告答: 是我的手錶
        造成的。本院依上開檢察官與被告訊問對答供述，依職權函臺灣臺南看守所
        ，請惠予查明被告戊○○於民國九十一年十月二十六日，經本院裁定准予羈
        押後，貴所羈押之際，檢查其身體時，是否發現有異？頃據該所函復: 在押
        被告戊○○，於九十一年十二月二十六日入所檢身時，遭屋主打傷左背肋骨
        ，本所予以使用酸痛貼布治療，由該所九十二年五月十六日南所文戒字第０
        九二０００一一八０號函及新收被告收容人內外傷記錄表各一紙附卷可稽。
    (四)、按告訴人指訴之證據力，最高法院五十二年台上字第一三００號判例稱：「
        告訴人之告訴，係以使被告受刑事追訴為目的，是其陳述是否與事實相符，
        仍應調查其他證據以資審認」；同院卅二年上字第六五七號判例稱：「被害
        人所述被害情形如無瑕疵可指，而就其他方面調查又與事實相符，則其供述
        未始不足據為判決之基礎」；同院六十一年台上字第三０九九號判例稱：「
        被害人之陳述如無瑕疵，且就其他方面調查又與事實相符，固足採為科刑之
        基礎，倘其陳述尚有瑕疵，則在未究明前，遽採為論罪科刑之根據，即難認
        為適法」。綜合上開規定暨判例意旨可知，告訴人之指訴必須在無瑕疵，且
        復有其他積極適合之證據可證明其指訴與事實相符時始得採取；倘無積極適
        合之證據可證明犯罪事實時，即使被告無法提出有利之證據，或被告之辯解
        為虛偽者，仍應認定被告並無告訴人所指訴之犯罪事實。本件告訴人丙○○
        、丁○○於警訊、偵查及本院審理時固供稱：被告戊○○於上開時地為防護
        贓物及脫免逮捕，曾拳打腳踢他倆云云，惟依上開理由說明，被告於上開時
        地，侵入告訴人住宅行竊，為告訴人父子發現後，除遭告訴人聯手毆打外，
        並遭告訴人丙○○以手肘緊緊勒住脖子，於此情況下，呼吸窘迫，豈有餘力
        拳打腳踢告訴人，觀之告訴人丙○○所受傷勢，僅左前臂挫擦傷，核與被告
        戊○○所辯：當時呼吸困難幾近窒息，本能反抗手腳爭扎，其所戴手錶因而
        擦撞到丙○○左前臂挫擦傷之情節相符。案重初供，被告自警訊、偵查中及
        本院審理時，均強調沒有強盜犯行，洵堪採信。被告有加重竊盜之犯行，事
        證明確，被告犯行堪以認定。
二、按剪刀係兇器之一種，被告攜帶兇器、於夜間侵入被害人住宅內竊盜，核其所為
    ，係犯刑法第三百二十一條第一項第三款、第一款之加重竊盜罪。公訴人認為被
    告攜帶兇器竊盜，為脫免逮捕而當場施以強暴，係犯刑法第三百三十條第一項之
    罪，容有未洽，已如上述，起訴法條酌予變更。查被告於八十四年間因竊盜等罪
    經本院判處有期徒刑兩年確定，刑期至八十九年一月四日屆滿，有被告刑案查註
    紀錄表一紙在卷可稽，其於有期徒刑執行完畢後五年內再犯本件有期徒刑之罪，
    為累犯，應依刑法第四十七條之規定加重其刑。爰審酌被告犯罪之動機、目的、
    手段、所生危害輕微及其品行智識程度、於本院審理時時坦白承認，態度良好、
    深具悔悟等一切情狀，酌情量處如主文所示之刑，以資懲儆。被告用以竊盜之剪
    刀係告訴人所有，不予沒收。另扣案小型手電筒一支，被告於審理時坦承係其所
    有，供犯罪所用之物，依刑法第三十八條第一項第二款宣告沒收。
據上論斷，應依刑事訴訟法第二百九十九條第一項前段、第三百條，刑法第三百二十
一條第一項第三款、第一款、第四十七條、第三十八條第一項第二款，判決如主文。
本案經檢察官劉聰熙到庭執行職務。
中    華    民    國      九十二    年    六    月        二十七        日
                              臺灣臺南地方法院刑事第二庭
                                    法  官   陳  忠  鎣
右正本證明與原本無異
如不服本判決應於送達後十日內向本院提出上訴狀（應附繕本）
                                    書記官   吳  信  助
中    華    民    國      九十二    年    六    月         三十         日
附錄本案論罪科刑法條：
刑法第三百二十一條第一項第一、三款
犯竊盜罪而有左列情形之一者，處六月以上、五年以下有期徒刑：
 一、於夜間侵入住宅或有人居住之建築物、船艦或隱匿其內而犯之者。
 三、攜帶兇器而犯之者。


司法院資訊處製作；財團法人民間司法改革基金會備份。
